【裁判字號】    99,易,1937
【裁判日期】    991231
【裁判案由】    毒品危害防制條例
【裁判全文】
臺灣高雄地方法院刑事判決              99年度易字第1937號
公  訴  人  臺灣高雄地方法院檢察署檢察官
被      告  蘇宗禮
上列被告因毒品危害防制條例案件，經檢察官提起公訴（99年度
偵字第15328號），本院判決如下：
    主  文
蘇宗禮犯持有第二級毒品罪，處有期徒刑伍月，如易科罰金，以
新臺幣壹仟元折算壹日。扣案之第二級毒品甲基安非他命壹包（
含包裝袋壹只，驗前凈重伍點貳壹公克，驗後凈重伍點貳零伍公
克）沒收銷燬之。
    事  實
一、蘇宗禮明知甲基安非他命係毒品危害防制條例第2 條第2 項
    第2 款明定之第二級毒品，不得持有，竟於99年2 月26日15
    時為警查獲前不詳時間，在不詳地點，取得第二級毒品甲基
    安非他命1 包（驗前凈重5.21公克，驗後凈重5.205 公克）
    ，旋將之藏放在內裝有棉被之塑膠袋內，並置放於高雄市○
    ○區○○路59號之租屋處3 樓房間內，而非法持有之。嗣於
    99年2 月26日15時許，警員持拘票前往蘇宗禮上開住處執行
    拘提時，於徵得蘇宗禮同意後搜索該處，而在3 樓房間床邊
    地上查獲裝有棉被、毒品之塑膠袋，並扣得上開毒品1 包。
二、案經高雄市政府警察局楠梓分局報告臺灣高雄地方法院檢察
    署檢察官偵查起訴。
    理  由
壹、證據能力部分：
    按被告以外之人於審判外之言詞或書面陳述，除法律有規定
    者外，不得作為證據，刑事訴訟法第159 條第1 項定有明文
    ；另按被告以外之人於審判外之陳述，雖不符前四條之規定
    ，而經當事人於審判程序同意作為證據，法院審酌該言詞陳
    述或書面陳述作成時之情況，認為適當者，亦得為證據，同
    法第159 條之5 第1 項規定甚明。本判決所據以認定被告劉
    柏毅犯罪事實之證據，其中部分固屬傳聞證據，惟因均經檢
    察官及被告於本院準備程序、審判程序中同意作為證據，本
    院審酌各項證據作成時之情況，並無違法取證或其他瑕疵，
    依刑事訴訟法第159 條之5 第1 項規定，均具證據能力，合
    先敘明。
貳、實體部分：
一、訊據被告蘇宗禮矢口否認有何持有第二級毒品甲基安非他命
    犯行，辯稱：扣案之該包甲基安非他命不是伊的，是張翼顯
    於查獲前借用上開租屋處3 樓房間所遺留云云。惟查：
  (一)扣案之晶體1 包，係員警於99年2 月26日15時許，經搜索被
    告承租使用之高雄市○○區○○路59號，在3 樓房間床頭邊
    地上一裝棉被之塑膠袋子內查獲一情，為被告所不爭執，並
    經證人即查獲員警陳永士於本院審理中證述：扣案之毒品，
    係在3 樓主臥室床頭邊地上一裝棉被的塑膠袋子裡發現，當
    時塑膠袋子內另裝有棉被及被告的法院傳票空信封，該包毒
    品應該是夾在信封與棉被的中間，不是隨意放置，我們把袋
    子的拉鍊拉開，把棉被跟信封分開時就看到該包毒品，如果
    沒有把塑膠袋打開，從外觀看不到該毒品等語明確〈見本院
    99年度易字第1937號卷（下稱易字卷）第73頁〉，又該晶體
    1 包經送檢驗後，確檢出第二級毒品甲基安非他命成分（驗
    前凈重5.21公克，驗後凈重5.205 公克），有高雄醫學大學
    附設中和紀念醫院99年5 月18日報告編號0000-000號檢驗報
    告1 紙附卷足稽（見偵卷第57頁），故警方在被告上開租屋
    處3 樓房間內一棉被塑膠袋內，查獲第二級毒品甲基安非他
    命之事實，應堪認定。
  (二)雖被告辯稱：該包毒品是張翼顯的云云，而證人張翼顯亦於
    本院審理時證稱：99年2 月26日前3 天內有去被告家，我去
    附近找朋友，後來很累就去他家借用3 樓客房睡覺，扣案毒
    品是我去被告家前2 、3 個小時買來要吸的，因為想睡一下
    ，我就把毒品從口袋拿出來，順手放下去擺著，後來可能掉
    了，我也忘了帶走，隔天我就被抓了等語（見易字卷第58、
    59 頁 ），惟扣案之該包毒品係在裝有棉被之塑膠袋內，夾
    在棉被與被告之法院傳票信封之間，經打開塑膠袋拉鍊後始
    查獲一節，已經證人陳永士證述如前，是倘如證人張翼顯所
    述，該毒品係其由口袋拿出後順手放下擺著後掉落，則何以
    扣案毒品會被置於外觀難以得見之棉被塑膠袋內？顯見扣案
    毒品係經刻意藏放，而非隨意丟置，故證人張翼顯前揭毒品
    係伊不小心遺留在被告租屋處之證述，應係迴護被告之詞，
    不足採信，被告辯稱扣案毒品係張翼顯所有云云，亦不足採
    。
  (三)雖被告另陳稱：查獲毒品之3 樓房間平常沒人使用，有客戶
    或其他人要使用都可以云云（見易字卷第56頁），惟本件扣
    案毒品為警查獲時，係置於隱密為人不易覺察之處，且與被
    告之法院傳票信封同置於棉被袋內，已如前述，依此毒品置
    放之方式、情狀，當不至係借用房間之人無意間所留下，故
    該毒品亦無其他客戶遺留之可能。
  (四)綜上所述，前揭租屋處既為被告所承租使用，查獲之扣案毒
    品又係與被告之法院傳票信封同置於棉被袋內，足證扣案之
    毒品確為被告所有而藏放於該處無誤。被告前開所辯，無非
    卸責之詞，委不足採。從而本案事證明確，被告犯行堪以認
    定。
二、核被告所為，係犯毒品危害防制條例第11條第2 項之持有第
    二級毒品罪。爰審酌被告持有第二級毒品甲基安非他命，危
    害國人身體健康，並可能滋生其他犯罪，惡化治安，且其持
    有之數量非微，犯後復飾詞否認，不知悔改，自應受相當程
    度之刑事非難等一切情狀，量處如主文所示之刑，並諭知易
    科罰金之折算標準。扣案之第二級毒品甲基安非他命1 包（
    驗前凈重5.21公克，驗後淨重5.205 公克），屬查獲之第二
    級毒品，應依毒品危害防制條例第18條第1 項前段之規定，
    宣告沒收銷燬；另包裝毒品之包裝袋1 只，因與其上所殘留
    之毒品難以析離，且無析離之實益與必要，應視同毒品，一
    併沒收銷燬之；至送驗耗損部分之毒品因已滅失，爰不另宣
    告沒收銷燬。
據上論斷，應依刑事訴訟法第299 條第1 項前段，毒品危害防制
條例第11條第2 項，毒品危害防制條例第18條第1 項前段，刑法
第11條、第41條第1 項前段，判決如主文。
本案經檢察官張媛舒到庭執行職務。
中    華    民    國    99    年    12    月    31    日
                  刑事第十三庭審判長法  官  黃蕙芳
                                    法  官  楊智守
                                    法  官  陳筱雯
以上正本證明與原本無異。
如不服本判決應於收受送達後10日內向本院提出上訴書狀，並應
敘述具體理由；如未敘述上訴理由者，應於上訴期間屆滿後20日
內向本院補提理由書（均須按他造當事人之人數附繕本）「切勿
逕送上級法院」。
中    華    民    國    99    年    12    月    31    日
                                    書記官  陳建琪
附錄本案論罪科刑法條：
毒品危害防制條例第11條第2 項
持有第二級毒品者，處 2 年以下有期徒刑、拘役或新臺幣 3 萬
元以下罰金。

司法院資訊處製作；財團法人民間司法改革基金會備份。
